---
title: "Controlling for student background"
author: "Henrique"
date: "15 de abril de 2018"
output:
  html_document:
    df_print: paged
---

Inicialmente um boxplot que mostra os dados agrupados nas matérias de Matemática e Leitura para o terceiro quarto e quinto grau:
```{r boxplot}
#Graph:1 - Boxplot
third_grade = read.csv("../input/third_grade.csv")
fourth_grade = read.csv("../input/fourth_grade.csv")
fifth_grade = read.csv("../input/fifth_grade.csv", na.strings="-")

print(third_grade)
print(fourth_grade)
print(fifth_grade)

boxplot(third_grade$Math, fourth_grade$Math, fifth_grade$Math, third_grade$Reading, 
	fourth_grade$Reading, fifth_grade$Reading,names = c("3","4", "5", "3","4", "5"),
	xlab="Math\t\t\t\t\t\t\tReading", ylab="Data", ylim=c(150,230), at=c(1,2,3,6,7,8),
	border="deepskyblue2", lty=1, lwd=1.5)
axis(2,at=c(150,160,170,180,190,200,210,220,230))
title(xlab = "Grade", line = 4)
```

Depois plotamos um gráfico que mostra a correlação entre as variáveis matemática e leitura. Podemos observar uma alta correlação entre os dados.
```{r math_vs_reading}
#Graph:2 - Math vs Reading
third_grade = read.csv("../input/third_grade.csv")
fourth_grade = read.csv("../input/fourth_grade.csv")
fifth_grade = read.csv("../input/fifth_grade.csv", na.strings="-")

math_array <- c(third_grade$Math, fourth_grade$Math, fifth_grade$Math)
reading_array <- c(third_grade$Reading, fourth_grade$Reading, fifth_grade$Reading)

max_math <- max(math_array, na.rm=TRUE)
max_reading <- max(reading_array, na.rm=TRUE)

min_math <- min(math_array, na.rm=TRUE)
min_reading <- min(reading_array, na.rm=TRUE)

scale <- c(150,160,170,180,190,200,210,220,230)
min_max <- c(150,230)

#This line is used to use legend out of plot area.
par(mar=c(5.1, 4, 4.1, 10.2), xpd=TRUE)

#Plot data, insert title, define axis range and set the legend
plot(reading_array, math_array, xlim=min_max, ylim=min_max, xlab="Reading", 
	ylab="Math", col="deepskyblue2", pch=19)
title(main="Fitted line plot\nMath = 5.316 + 0.9816 reading")
axis(1, at=scale)
axis(2, at=scale)
legend("topright", inset=c(-0.4,0), 
	legend=c("S = 4.27052","Rsq = 93.8%", "Rsq(adj) = 93.7%"))

#Create a square do delimit plot area.
clip(min_math-5, max_math+5, min_reading-5, max_reading+5)
#Create a line
linear_regression <- lm(math_array~reading_array)
abline(linear_regression$coefficients[1], linear_regression$coefficients[2], 
	col="deepskyblue2", lwd=2)
```

Já que matemática e leitura são altamente correlatas, então foi escolhido o atributo leitura para verificar a correlação com as outros atributos (pobreza e minoria) ambos em porcentagem.
```{r reading_vs_poverty}
#Graph:3 - Reading vs X.Poverty
third_grade = read.csv("../input/third_grade.csv")
fourth_grade = read.csv("../input/fourth_grade.csv")
fifth_grade = read.csv("../input/fifth_grade.csv", na.strings="-")

poverty_array <- c(third_grade$X.Poverty, fourth_grade$X.Poverty, fifth_grade$X.Poverty)
reading_array <- c(third_grade$Reading, fourth_grade$Reading, fifth_grade$Reading)

max_poverty <- max(poverty_array, na.rm=TRUE)
max_reading <- max(reading_array, na.rm=TRUE)

min_poverty <- min(poverty_array, na.rm=TRUE)
min_reading <- min(reading_array, na.rm=TRUE)

x_scale <- c(0,10,20,30,40,50,60,70,80,90)
y_scale <- c(150,160,170,180,190,200,210,220,230)

min_max_x <- c(0,90)
min_max_y <- c(150,230)

#Plot data, insert title, define axis range and set the legend
plot(poverty_array, reading_array, xlim=min_max_x, ylim=min_max_y, xlab="%Poverty", 
	ylab="Reading", col="deepskyblue2", pch=19)

axis(1, at=x_scale)
axis(2, at=y_scale)

#Create a square do delimit plot area.
clip(min_poverty-5, max_poverty+5, min_reading-5, max_reading+5)
#Create a line
linear_regression <- lm(reading_array~poverty_array)
abline(linear_regression$coefficients[1], linear_regression$coefficients[2], 
	col="deepskyblue2", lwd=2)
```

```{r reading_vs_minority}
#Graph:4 - Reading vs X.Minority
third_grade = read.csv("../input/third_grade.csv")
fourth_grade = read.csv("../input/fourth_grade.csv")
fifth_grade = read.csv("../input/fifth_grade.csv", na.strings="-")

minority_array <- c(third_grade$X.Minority, fourth_grade$X.Minority, fifth_grade$X.Minority)
reading_array <- c(third_grade$Reading, fourth_grade$Reading, fifth_grade$Reading)

max_minority <- max(minority_array, na.rm=TRUE)
max_reading <- max(reading_array, na.rm=TRUE)

min_minority <- min(minority_array, na.rm=TRUE)
min_reading <- min(reading_array, na.rm=TRUE)

x_scale <- c(0,10,20,30,40,50,60,70,80,90)
y_scale <- c(150,160,170,180,190,200,210,220,230)

min_max_x <- c(0,90)
min_max_y <- c(150,230)

#Plot data, insert title, define axis range and set the legend
plot(minority_array, reading_array, xlim=min_max_x, ylim=min_max_y, xlab="%Minority", 
	ylab="Reading", col="deepskyblue2", pch=19)

axis(1, at=x_scale)
axis(2, at=y_scale)

#Create a square do delimit plot area.
clip(min_minority-5, max_minority+5, min_reading-5, max_reading+5)
#Create a line
linear_regression <- lm(reading_array~minority_array)
abline(linear_regression$coefficients[1], linear_regression$coefficients[2], 
	col="deepskyblue2", lwd=2)
```

Podemos ver que há uma tendência das variáveis serem inversamente correlatas, no entanto, não é tão precisa. Dessa forma, vamos traçar a correlação por grau de escolaridade entre essas variáveis.
```{r reading_vs_poverty_vs_grade}
#Graph:5 - Reading vs X.Poverty vs Grade
third_grade = read.csv("../input/third_grade.csv")
fourth_grade = read.csv("../input/fourth_grade.csv")
fifth_grade = read.csv("../input/fifth_grade.csv", na.strings="-")

x_scale <- c(0,10,20,30,40,50,60,70,80,90)
y_scale <- c(150,160,170,180,190,200,210,220,230)

min_max_x <- c(0,93)
min_max_y <- c(150,230)

#This line is used to use legend out of plot area.
par(mar=c(5.1, 4, 4.1, 9.2), xpd=TRUE)

#Plot data, insert title, define axis range and set the legend
plot(third_grade$X.Poverty, third_grade$Reading, xlim=min_max_x, ylim=min_max_y, 
	xlab="%Poverty", ylab="Reading", col="deepskyblue2", pch=19)
axis(1, at=x_scale)
axis(2, at=y_scale)
legend("topright", inset=c(-0.16,0), pch=c(21:23),
	legend=c(3,4,5), lty=1:3, col="deepskyblue2", title="Grade")

#Plot another points (4-th and 5-th grade)
points(fourth_grade$X.Poverty, fourth_grade$Reading, col="deepskyblue2",
	pch=15)

points(fifth_grade$X.Poverty, fifth_grade$Reading, col="deepskyblue2",
	pch=18, cex=1.3)


#Create a square do delimit plot area.
clip(min_poverty-5, 92, min_reading-5, 230)
#Create lines
linear_regression <- lm(third_grade$Reading ~ third_grade$X.Poverty)
abline(linear_regression$coefficients[1], linear_regression$coefficients[2], 
	col="deepskyblue2", lwd=2)

linear_regression <- lm(fourth_grade$Reading ~ fourth_grade$X.Poverty)
abline(linear_regression$coefficients[1], linear_regression$coefficients[2], 
	col="deepskyblue2", lwd=2, lty=2)

linear_regression <- lm(fifth_grade$Reading ~ fifth_grade$X.Poverty)
abline(linear_regression$coefficients[1], linear_regression$coefficients[2], 
	col="deepskyblue2", lwd=2, lty=3)
```

```{r reading_vs_minority_vs_grade}
#Graph:6 - Reading vs X.Minority vs Grade
third_grade = read.csv("../input/third_grade.csv")
fourth_grade = read.csv("../input/fourth_grade.csv")
fifth_grade = read.csv("../input/fifth_grade.csv", na.strings="-")

x_scale <- c(0,10,20,30,40,50,60,70,80,90)
y_scale <- c(150,160,170,180,190,200,210,220,230)

min_max_x <- c(0,93)
min_max_y <- c(150,230)

#This line is used to use legend out of plot area.
par(mar=c(5.1, 4, 4.1, 9.2), xpd=TRUE)

#Plot data, insert title, define axis range and set the legend
plot(third_grade$X.Minority, third_grade$Reading, xlim=min_max_x, ylim=min_max_y, 
	xlab="%Minority", ylab="Reading", col="deepskyblue2", pch=19)
axis(1, at=x_scale)
axis(2, at=y_scale)
legend("topright", inset=c(-0.16,0), pch=c(21:23),
	legend=c(3,4,5), lty=1:3, col="deepskyblue2", title="Grade")

#Plot another points (4-th and 5-th grade)
points(fourth_grade$X.Minority, fourth_grade$Reading, col="deepskyblue2",
	pch=15)

points(fifth_grade$X.Minority, fifth_grade$Reading, col="deepskyblue2",
	pch=18, cex=1.3)


#Create a square do delimit plot area.
clip(min_minority-5, 92, min_reading-5, 230)
#Create lines
linear_regression <- lm(third_grade$Reading ~ third_grade$X.Minority)
abline(linear_regression$coefficients[1], linear_regression$coefficients[2], 
	col="deepskyblue2", lwd=2)

linear_regression <- lm(fourth_grade$Reading ~ fourth_grade$X.Minority)
abline(linear_regression$coefficients[1], linear_regression$coefficients[2], 
	col="deepskyblue2", lwd=2, lty=2)

linear_regression <- lm(fifth_grade$Reading ~ fifth_grade$X.Minority)
abline(linear_regression$coefficients[1], linear_regression$coefficients[2], 
	col="deepskyblue2", lwd=2, lty=3)
```

O próximo passo é montar uma matriz de correlações entre a variável de leitura para as variáveis de minoria e pobreza para cada grau.
```{r correlation_poverty_minority}
#Tab:1 - Correlation
third_grade = read.csv("../input/third_grade.csv")
fourth_grade = read.csv("../input/fourth_grade.csv")
fifth_grade = read.csv("../input/fifth_grade.csv", na.strings="-")

minority_3 <- cor(third_grade$X.Minority, third_grade$Reading, 
	method="pearson")
minority_4 <- cor(fourth_grade$X.Minority, fourth_grade$Reading, 
	method="pearson")
minority_5 <- cor(fifth_grade$X.Minority, fifth_grade$Reading, 
	method="pearson", use = "complete.obs")

poverty_3 <- cor(third_grade$X.Poverty, third_grade$Reading, 
	method="pearson")
poverty_4 <- cor(fourth_grade$X.Poverty, fourth_grade$Reading, 
	method="pearson")
poverty_5 <- cor(fifth_grade$X.Poverty, fifth_grade$Reading, 
	method="pearson", use = "complete.obs")

cor_between <- c('Reading scores and', '%minority', '%poverty')
third_grade <- c('', format(round(minority_3, 2), nsmall = 2), 
	format(round(poverty_3, 2), nsmall = 2))
fourth_grade <- c('', format(round(minority_4, 2), nsmall = 2), 
	format(round(poverty_4, 2), nsmall = 2))
fifth_grade <- c('', format(round(minority_5, 2), nsmall = 2), 
	format(round(poverty_5, 2), nsmall = 2))

cor_data_frame <- data.frame(cor_between, third_grade, fourth_grade, fifth_grade)
colnames(cor_data_frame) <- c('Correlation between', '3rd Grade', '4th Grade', '5th Grade')

print(cor_data_frame)
```